【裁判字號】    89,訴,109
【裁判日期】    890229
【裁判案由】    違反槍砲彈藥刀械管制條例
【裁判全文】
臺灣士林地方法院刑事判決                          八十九年度訴字第一九號
    公  訴  人  臺灣士林地方法院檢察署檢察官
    被      告  甲○○
右列被告因違反槍砲彈藥刀械管制條例案件，經檢察官提起公訴（八十八年度偵字第
一二四五一號)，本院判決如左：
    主  文
甲○○未經許可，寄藏子彈，累犯，處有期徒刑捌月，併科罰金新臺幣貳萬元，罰金
如易服勞役，以銀元佰元即新台幣玖佰元折算壹日。
扣案之土造子彈肆顆沒收。
    事  實
一、甲○○於民國八十一年間，曾因違反麻醉藥品管理條例案件，經本院判決有期徒
    刑二年十月，經上訴後，由臺灣高等法院將原判決撤銷，仍判決有期徒刑二年十
    月確定，於八十五年元月二十二日假釋期滿執行完畢；竟不知警惕，於八十八年
    十一月二十六日凌晨，明知由綽號「多多」之姓名年籍不詳之成年男子攜至臺北
    市○○區○○街一二四巷七號甲○○住處所展示者為具有殺傷力之土造子彈六顆
    ，竟未經許可，即受寄並藏置於其上址住處房間衣櫃內。迄八十八年十二月一日
    下午三時許，經警持搜索票在其上址住處當場查獲，並扣得該土造子彈六顆（已
    試射二顆）。
二、案經臺北市政府警察局移送臺灣士林地方法院檢察署檢察官偵查起訴。
    理  由
一、訊據被告甲○○矢口否認有何未經許可、無故寄藏子彈之犯行，辯稱：經警查獲
    之子彈六顆係綽號「多多」之真實姓名年籍不詳之成年男子於警方查獲當日，以
    報紙包裹、連同經警同時查獲之槍百科全書乙本，一起攜至伊住處後，於離去時
    未帶走，伊打開報紙始發現，伊未拿過槍，不知什麼是子彈，且因未能連絡「多
    多」，始將所攜之物置於原處未動，並未持有云云。然查：經警查獲之子彈六顆
    ，經送請內政部警政署刑事警察局鑑驗結果，該等子彈均係土造子彈，經試射二
    顆，均可擊發，認均具殺傷力之事實，有該局八十八年十二月八日刑鑑字第一二
    九四一八號鑑驗通知書乙紙附卷可稽，並有含已試射二顆之土造子彈六顆扣案可
    證。且查：被告於經警查獲之初，已供承：八十八年十一月二十六日凌晨一時許
    ，綽號「多多」之人拿安非他命來時，即帶子彈過來，並問伊子彈漂亮嗎，而因
    「多多」未將子彈帶走，所以留在伊房間內云云（見八十八年十二月一日警訊筆
    錄）；於檢察官訊問時亦稱：約去年十一月間，「多多」有拿到我家給我，當時
    他也拿一個皮包，伊不知他是否已收起來了沒云云（見檢察官八十九年元月四日
    訊問筆錄）；另同案被告白志榮（已另經檢察官為不起訴處分確定）於接受檢察
    官訊問時，則陳稱：查獲的物品係在伊與甲○○房間內衣櫃中查獲等語屬實（見
    檢察官八十九年元月四日訊問筆錄）；足見被告早在八十八年十一月二十六日，
    即已自綽號「多多」之成年男子處取得扣案子彈，並將之藏置於住處房間內衣櫃
    無疑。再查：被告既已知綽號「多多」之人所攜來之物品為子彈，竟未即時交警
    處理，反將子彈逕予藏放，是其未經許可而寄藏扣案子彈之犯意，已昭然若揭。
    所辯無非卸責之詞，不足採信。本件事證明確，被告犯行洵堪認定，應依法論科
    。
二、核被告所為，係犯槍砲彈藥刀械管制條例第十二條第四項之未經許可寄藏子彈罪
    。查被告於八十一年間，曾因違反麻醉藥品管理條例案件，經本院判決有期徒刑
    二年十月，經上訴後，由臺灣高等法院將原判決撤銷，仍判決有期徒刑二年十月
    確定，於八十五年元月二十二日假釋期滿執行完畢，有本院被告全國前案紀錄表
    附卷可稽，其於前案有期徒刑執行完畢後五年內，再犯本件有期徒刑以上之罪，
    為累犯，應依法加重其刑。爰審酌被告素行、犯罪之動機、手段、持有子彈對社
    會治安所生危害、犯罪後猶矢口否認之態度及其他一切情狀，量處如主文所示之
    刑，罰金部分並諭知易服勞役之折算標準。
三、扣案之具殺傷力之土造子彈四顆，係依槍砲彈藥刀械管制條例第五條規定所管制
    之違禁物，爰依刑法第三十八條第一項第一款併予宣告沒收。至於已經鑑驗試射
    完畢之子彈二顆，已非違禁物，自無從宣告沒收，附此敘明。
據上論斷，應依刑事訴訟法第二百九十九條第一項前段，槍砲彈藥刀械管制條例第十
二條第四項、刑法第十一條前段、第四十七條、第四十二條第二項、第三十八條第一
項第一款，罰金罰鍰提高標準條例第二條，判決如主文。
本案經檢察官繆卓然到庭執行職務。
中      華      民      國    八十九    年      二      月    二十九    日
                                臺灣士林地方法院刑事第三庭
                                    法  官  李  瑜  娟
右正本證明與原本無異。
如不服本判決應於送達後十日內向本院提出上訴狀。
                                    書記官  劉  政  惠
中      華      民      國    八十九    年      三      月      三      日
附錄本案論罪科刑法條全文
槍砲彈藥刀械管制條例第十二條第四項：
  未經許可，持有、寄藏或意圖販賣而陳列子彈者，處五年以下有期徒刑，併科新臺
  幣三百萬元以下罰金。


司法院資訊處製作；財團法人民間司法改革基金會備份。
